臺灣高雄地方法院刑事判決　　　　　　　　　　　　　九十三年度訴字第八一八號
　　公　訴　人　臺灣高雄地方法院檢察署檢察官
　　被　　　告　丁○○
右被告因搶奪案件，經檢察官提起公訴（九十三年度偵字第四六一七號），嗣因被告
就被訴事實為有罪之陳述，本院並聽取當事人之意見後，改依簡式審判程序進行，判
決如左：
    主  文
丁○○連續意圖為自己不法之所有，而搶奪他人之動產，處有期徒刑壹年捌月，扣案
之鑰匙壹支，沒收。
    事  實
一、丁○○前因竊盜案件，經本院以八十四年度易字第五四六○號判處有期徒刑三年
    ，緩刑三年確定，並於八十八年一月四日緩刑期滿（不構成累犯），詎仍不知悔
    改，基於意圖為自己不法所有之竊盜與搶奪之概括犯意，以竊取所得之機車騎乘
    行搶、躲避追查，遂行其搶奪之目的，連續：(1)於不詳時、地，以其所有之鑰匙
    一支啟動機車電門，而竊取車牌號碼不詳之機車一部，得手後，騎乘上開機車，
    於九十三年一月十六日二十一時二十分許，在高雄市○○區○○路與重治路之交
    岔路口（即政德路六七七號前），見楊枝善獨自一人步行於該處，乃趁楊枝善不
    及防備之際，自楊枝善右後方徒手搶奪楊枝善提在右手上之黑色手提包一只（內
    含如附表編號一所示之財物），得手後旋騎乘機車逃逸，並將搶得現金新台幣（
    下同）二千元供己花用，其餘之信用卡、金融卡、國民身分證等物，則連同前開
    竊取得之機車，任意丟棄於不詳處所；(2)於不詳時、地，以其所有之鑰匙一支啟
    動機車電門，而竊取得車牌號碼不詳之黑色豪邁廠牌重型機車一部，得手後，騎
    乘上開機車、頭戴安全帽，於九十三年一月十九日十五時五十五分許，在高雄市
    三民區○○路一之五號前，見丙○○獨自一人步行於該處，乃趁丙○○不及防備
    之際，自丙○○右後方徒手搶奪其所有之黑色手提包一只（內含如附表編號二所
    示之財物），得手後旋騎乘機車逃逸，並將搶得之手機一支交由不知情之友人汪
    玉琳使用，現金五千八百元，則供己花用，其餘搶奪得之物品乃連同手提包及竊
    得之機車，任意丟棄於不詳處所；(3)於九十三年一月二十一日二十三時許，在高
    雄市○○區○○路與青年路之交岔路口，因見辛○○所有之車牌號碼ＧＫ二－三
    ○一號重型機車停放於該處，乃以其自備之鑰匙一支啟動該機車之電門，而竊取
    辛○○所有之前開機車一部，得手後，於九十三年一月二十二日十五時三十分許
    ，騎乘上開機車，在高雄市三民區○○○路二○六巷口，見己○○與友人甲○○
    單獨於步行於該處，竟趁己○○不及防備之際，自己○○之右後方徒手搶奪己○○提在右手上之手提包一只（分別含己○○及甲○○所有如附表編號三所示之財
    物），得手後旋騎乘上開機車逃逸，並另行基於偽造私文書及行使偽造私文書之
    犯意，於九十三年一月二十三日某時，持其搶奪得甲○○所有之ＮＯＫＩＡ廠牌
    六六一○型號（手機序號為000000000000000號）行動電話一具
    ，至位在高雄市○○路與林森路口處之「浩瀚通訊行」，向不知情之某店員佯稱
    該具手機之來源正常，並於讓渡切結書上偽簽「甲○○」之署名一枚及偽造「甲○○」之指印三枚，而以五千元之代價將上開行動電話出售予「浩瀚通訊行」，
    致生損害於甲○○本人（行使偽造文書部分，未據檢察官起訴，應由檢察官另行
    偵辦，詳後述）。另丁○○並將搶奪得之現金五千餘元，供己花用，其餘之信用
    卡、金融卡、國民身分證等物，則連同竊取得之車牌號碼ＧＫ二－三○一號重型
    機車，任意丟棄於不詳處所；(4)於九十三年二月二十七日二十一時二十分許，在
    高雄市苓雅區○○○路一五四號前人行道上，因見乙○○所有之車牌號碼ＸＬＯ
    －一八九號重型機車停放於該處，竟趁無人注意之際，以其自備之鑰匙一支啟動
    該機車電門，竊取乙○○所有之前開機車一部，得手後，旋於同日二十二時五十
    分許，在高雄市新興區○○○路與文化路之交岔路口，見庚○○獨自一人步行於
    該處，乃騎乘上開機車、頭戴安全帽，為搶奪庚○○之財物，趁庚○○不及防備
    之際，自庚○○右後方徒手搶奪其所有之灰色手提包一只（內含如附表編號四所
    示之財物），因庚○○緊拉住皮包未肯鬆手，丁○○為達其行搶之目的，明知騎
    乘機車與庚○○強行拉扯將造成庚○○受傷，竟仍基於傷害之犯意，強行與庚○○拉扯皮包，致雙方倒地後，使庚○○受有右鎖骨骨折之傷害，丁○○則經警當
    場逮捕，致未得逞，並於丁○○身上查扣其所有用以竊取前開四部機車之鑰匙一
    支及車牌號碼ＸＬＯ－一八九號重型機車一部、甲○○所有之國民身分證一枚（
    均業據領回）。
二、案經庚○○、己○○、甲○○訴由高雄市政府警察局新興分局報告臺灣高雄地方
    法院檢察署檢察官偵查起訴。
    理  由
一、按除被告所犯為死刑、無期徒刑、最輕本刑為三年以上有期徒刑之罪或高等法院
    管轄第一審案件者外，於前條第一項程序進行中，被告先就被訴事實為有罪之陳
    述時，審判長得告知被告簡式審判程序之旨，並聽取當事人、代理人、辯護人及
    輔佐人之意見後，裁定進行簡式審判程序，刑事訴訟法第二百七十三條之一第一
    項定有明文。查本件被告丁○○於本院調查程序進行中，就被訴事實為有罪之陳
    述，本院於聽取公訴人、被告之意見後，乃裁定由受命法官獨任進行簡式審判程
    序，合先敘明。
二、被告丁○○連續以所有之鑰匙一支，趁無人注意之際，啟動機車電門，而竊取得
    上開四部機車，並以之作為交通工具，分別於右揭時、地，騎乘竊得之機車，尋
    覓作案目標，而徒手搶奪告訴人楊枝善、丙○○、己○○之手提皮包，並分別取
    得如附表編號一、二、三所示之財物等情，迭據被告於警詢、偵查中及本院審理
    時坦承不諱，核與告訴人楊枝善、丙○○、己○○分別於警詢時指訴有關遭被告
    自後方騎乘機車徒手搶奪得如附表編號一、二、三所示財物之情節，大致相符；
    又被告於搶奪庚○○時，明知強力與告訴人庚○○拉扯將造成告訴人庚○○倒地
    受傷，竟仍強行與告訴人庚○○拉扯，致雙方倒地後，使告訴人庚○○受有右鎖
    骨骨折之傷害，並經警當場逮捕致未得逞之事實，亦為被告於本院審理時所自承
    ，核與告訴人庚○○於警詢中指稱：「我與一男同事同行走在忠孝路右側，由我
    提著手提包提於右手，搶嫌乃從我右側騎機車切入，以左手搶拉我皮包‧‧‧隨
    後搶嫌就在得手後逃逸，不到前方一百公尺處，就被警方人員攔下逮捕，另補充
    我當時與搶嫌拉扯皮包而倒地致使我右鎖骨骨折、右腰、左腳膝蓋擦傷」等語綦
    詳；再告訴人庚○○因被告之拉扯行為，而受有右鎖骨骨折之傷害，亦有高雄市
    立聯合醫院九十三年二月二十八日之高市聯合醫診字第一五九四號診斷證明書一
    紙附卷可稽；此外，復有高雄市政府警察局三民第一分局車輛協尋車牌遺失電腦
    輸入單、車輛車牌失竊作業－查獲車輛認可資料各一紙、高雄市政府警察局重大
    刑案通報表三紙、照片十一幀附卷可憑，及被告所有用以竊取機車所用之鑰匙一
    支、車牌號碼ＸＬＯ－一八九號重型機車一部及甲○○所有之國民身分證一枚扣
    案可憑，足見被告上開自白應與事實相符，堪可採信。綜上所述，本件事證明確
    ，被告犯行，均堪認定。
三、核被告丁○○所為，係犯刑法第三百二十條一項之竊盜罪、同法第三百二十五條
    第一項之搶奪既遂罪、同條第一項、第三項之搶奪未遂罪及同法第二百七十七條
    第一項之傷害罪。被告以一次之搶奪行為，同時搶得告訴人己○○、甲○○之財
    物，為同種想像競合犯，應以一罪論。被告先後竊取四部機車及所犯如附表所示
    之搶奪既遂、未遂犯行，均時間緊接，手法相同，觸犯構成要件相同之罪，顯係
    基於概括犯意反覆為之，為連續犯，均依刑法第五十六條之規定，分別以一罪論
    以連續竊盜及連續搶奪既遂罪，並均加重其刑。又被告所犯如附表編號一、二所
    示之竊盜、搶奪犯行，雖未據公訴人起訴，惟此部分與公訴人起訴如附表編號三
    、四所示之竊盜、搶奪犯行，有連續犯之裁判上一罪關係，本院自得予以審理。
    被告所犯上開連續竊盜罪、連續搶奪罪及傷害罪間，有方法目的之牽連關係，從
    一重論以連續搶奪罪。至公訴人認被告所犯之傷害罪與搶奪罪，犯意各別、行為
    互異，應分論併罰，惟被告於行搶之際與告訴人庚○○發生拉扯，致告訴人庚○○受有前揭傷害，被告顯係以上開傷害之手段達成其行搶之目的，所犯傷害與搶
  奪二罪間，有方法目的之牽連關係，是公訴意旨尚有誤會。爰審酌被告年輕力壯
    ，竟不思循正當途徑獲致財富，反以右揭方法搶奪他人財物，並以弱勢婦女為俎
    肉，以飛車搶奪之方式公然於街道徒手搶奪告訴人之財物，致告訴人身心受創甚
    距，對社會治安及民眾之心理、財產造成之損害非輕，本不宜寬貸，惟念其犯罪
    後坦承犯行，尚知悔悟等一切情狀，量處如主文所示之刑，以資懲儆。
四、至扣案之鑰匙一支，為被告所有，並供犯罪所用之物，爰依刑法第三十八條第一
    項第二款規定，併予宣告沒收。
五、另公訴人於本院準備程序中蒞庭認被告於搶奪告訴人己○○之手提包後，將其中
    之行動電話一具，出售予「浩瀚通訊行」，並持偽造「甲○○」名義之讓渡書向
    不知情之店員行使，另涉犯刑法第二百十六條、第二百十條之行使偽造私文書罪
    嫌。惟查被告於搶奪得告訴人己○○之皮包後，發現其內另有甲○○之ＮＯＫＩ
    Ａ廠牌六六一○型號行動電話，嗣至「浩瀚通訊行」處分贓物時，應店員之要求
    ，始填載「讓渡切結書」一紙，並於其上偽簽「甲○○」之署名一枚及偽造「甲○○」之指印三枚，足見被告於搶奪犯行之初，顯無偽造文書及行使偽造文書之
    認識，是被告此部分之所為，與前開經論罪科刑之搶奪罪間，並無任何法律上及
    事實裁判上一罪之關係，且該部分復未據檢察官提起公訴，本院自不得審酌，應
    由公訴人另為適法之處理，附此敘明。
據上論斷，應依刑事訴訟法第二百七十三條之一第一項、第二百九十九條第一項前段
，刑法第五十六條、第三百二十條第一項、第三百二十五條第一項、第二百七十七條
第一項、第五十五條、第三十八條第一項第二款，罰金罰鍰提高標準條例第一條前段
，判決如主文。
本案經檢察官戊○○到庭執行職務。
中      華      民      國    九十三    年      五      月     十一     日
                                  臺灣高雄地方法院刑事第二庭
                                      法  官   曾鴻文
右正本證明與原本無異。
如不服本判決，應於判決送達後十日內，向本院提出上訴狀。
                                      書記官    王高山
中    華    民    國      九十三      年      五      月      十三      日
附表：
┌──┬───┬────────┬─────┬──────────┬─────────┐
│編號│被害人│案   發  時   間│地      點│損    失 財   物 │備              註│
├──┼───┼────────┼─────┼──────────┼─────────┤
│ 一 │楊枝善│九十三年一月十六│高雄市左營│黑色手提包一只      │被害人步行，被告騎│
│    │      │日二十一時二十分│區○○路六│（內含信用卡、金融卡│乘機車逆向行駛自被│
│    │      │許              │七七號前  │各四枚、行動電話二具│害人後方搶奪被害人│
│    │      │                │          │、國民身分證一枚及現│右手上之手提包後逃│
│    │      │                │          │金新台幣二千元）    │逸。              │
├──┼───┼────────┼─────┼──────────┼─────────┤
│ 二 │丙○○│九十三年一月十九│高雄市三民│黑色手提包一只      │被害人步行，被告騎│
│    │      │日十五時五十五分│區○○街一│（內含國民身分證一枚│乘機車自被害人右邊│
│    │      │許              │之五號前  │、信用卡、提款卡、駕│搶奪被害人右手上之│
│    │      │                │          │照、健保卡各一枚、行│手提包後逃逸。    │
│    │      │                │          │動電話一具、現金新台│                  │
│    │      │                │          │幣五千八百元）      │                  │
├──┼───┼────────┼─────┼──────────┼─────────┤
│ 三 │己○○│九十三年一月二十│高雄市三民│手提包一只          │被害人與甲○○步行│
│    │      │二日十五時三十分│區○○○路│（內含現金新台幣五千│，被告騎乘機車自後│
│    │      │許              │二○六巷口│餘元、行動電話二具、│方搶奪被害人提於右│
│    │      │                │          │信用卡、金融卡數枚、│手之手提包後逃逸。│
│    │      │                │          │甲○○身分證一枚）  │                  │
├──┼───┼────────┼─────┼──────────┼─────────┤
│ 四 │庚○○│九十三年二月二十│高雄市新興│灰色手提包一只      │被害人步行，被告騎│
│    │      │七日二十二時五十│區○○○路│（內含現金新台幣一千│乘機車自右方搶奪被│
│    │      │分許            │與文化路口│元、國民身分證、駕照│害人提於右手之手提│
│    │      │                │          │、行照各一枚、信用卡│包，被害人與被告拉│
│    │      │                │          │八枚、金融卡二枚、存│扯，被害人與被告均│
│    │      │                │          │摺二本、化粧包一個）│倒地受傷，被告當場│
│    │      │                │          │                    │經警逮捕而未遂。  │
└──┴───┴────────┴─────┴──────────┴─────────┘
附錄本案科刑判決法條：
中華民國刑法第三百二十條第一項
意圖為自己或第三人不法之所有，而竊取他人之動產者，為竊盜罪，處五
年以下有期徒刑、拘役或五百元以下罰金。
中華民國刑法第三百二十五條第一項
意圖為自己或第三人不法之所有，而搶奪他人之動產者，處六月以上五年以下有期徒
刑。
中華民國刑法第二百七十七條第一項
傷害人之身體或健康者，處三年以下有期徒刑、拘役或一千元以下罰金。
